臺灣桃園地方法院刑事判決　　　　　　 94年度交易字第287號
公　訴　人　臺灣桃園地方法院檢察署檢察官
被　　　告　甲○○
上列被告因業務過失傷害案件，經檢察官提起公訴（94年度偵字
第10319 號），本院合議庭裁定進行簡式審判程序，判決如下：
    主    文
甲○○從事業務之人，因業務上之過失傷害人，處有期徒刑參月
，如易科罰金，以參佰元折算壹日。
    事    實
一、甲○○係受僱設於桃園縣桃園市○○街143 巷10號2 樓之岳
    建企業有限公司（下稱岳建公司），擔任大貨車司機，負責
    貨物運送業務，為從事駕駛業務之人，於民國94年1 月23日
    下午，駕駛車牌號碼840 ─QE號自用大貨車（下稱上開大貨
    車），執行載運貨物業務完成，欲返回上址岳建公司，而自
    桃園縣南崁匝道上高速公路，沿國道一號公路，由北往南方
    向行駛，於同日下午2 時10分許，途經國道一號公路49．3
    公里南向處（屬桃園縣蘆竹鄉）時，本應注意汽車在同一車
    道行駛時，除擬超越前車外，後車與前車之間應保持隨時可
    以煞停之距離，及注意車前狀況，並隨時採取必要之安全措
    施，以避免危險發生，而依當時天候晴、有日間自然光線、
    路面鋪裝柏油、路面狀態乾燥、無缺陷、無障礙物、視距良
    好，對於車前各人、車之動態尚能確切掌握等情況，並無不
    能注意之情事，竟疏未與前車之間保持隨時可以煞停之距離
    ，亦未注意車前狀況，貿然前行，適同向前方由黃阿順所駕
    駛車牌號碼9881－GV自用小貨車，因行駛在其前方之車輛突
    然減速慢行，黃阿順亦隨之減速，甲○○見狀已煞車不及，
    而不慎以上開大貨車之車頭，自後方撞擊上開由黃阿順所駕
    駛自用小貨車車尾處，致黃阿順所搭載之乙○○○受有胸部
    、背部挫傷及頸部拉傷等傷害。甲○○於肇事後，在未被有
    偵查犯罪職權之機關或公務員發覺其為犯人前，即主動向國
    道公路警察局第一警察隊泰山分隊警員自首肇事，進而接受
    本次裁判。
二、案經被害人乙○○○訴由國道公路警察局第一警察隊報告臺
    灣桃園地方法院檢察署檢察官偵查起訴。
    理    由
一、本件經檢察官提起公訴，被告甲○○於準備程序中就被訴事
    實為有罪之陳述，經受命法官告知簡式審判程序之旨，並聽
    取公訴人及被告之意見後，由合議庭裁定進行簡式審判程序
    ，合先敘明。
二、訊據被告甲○○對於上揭時、地，其駕駛上開大貨車因未依
    規定與前車保持隨時可以煞停之距離及注意車前狀況，致不
    慎煞車不及自後方撞擊同向前方由黃阿順所駕駛之上開自用
    小貨車車尾處，而使告訴人乙○○○受有胸部、背部挫傷及
    頸部拉傷等傷害之事實坦白承認，並核與告訴人於警詢、檢
    察官訊問時及本院審理中所指述之本件車禍發生情節相符（
    見偵查卷第7 、40頁、本院94年8 月12日簡式審判筆錄），
    且經證人即到場處理警員王嗣國於本院審理中結證述明確在
    卷（見本院94年9 月23日簡式審判筆錄），此外，復有警製
    道路交通事故現場圖、交通事故現場草圖各1 份、道路交通
    事故調查報告表2 份、診斷證明書2 紙，及車禍現場、車損
    照片11幀附卷可稽（附於偵查卷第11、12、20至23、29至34
    頁）。再按，汽車在同一車道行駛時，除擬超越前車外，後
    車與前車之間應保持隨時可以煞停之距離；汽車行駛時，駕
    駛人應注意車前狀況，隨時採取必要之安全措施，道路交通
    安全規則第94條第1 項、第3 項分別定有明文。被告考領駕
    駛執照應對前開規定知之甚詳，被告駕駛汽車自應遵守上開
    規定，並應負有前開注意義務，而參之肇事當時天候晴、有
    日間自然光線、路面鋪裝柏油、路面狀態乾燥、無缺陷、無
    障礙物、視距良好，對於車前各人、車之動態尚能確切掌握
    等情況，並無不能注意之情事，被告竟疏未注意與前車保持
    安全距離及注意車前狀況，致煞車不及自後方撞擊同向前方
    由黃阿順所駕駛之上開自用小貨車，而造成告訴人受有上開
    傷勢，其有過失甚明。又告訴人既因本件車禍而受有胸部、
    背部挫傷及頸部拉傷等傷害，詳如前述，是被告之過失行為
    與告訴人傷害結果間確具有因果關係。本件事證明確，被告
    上揭犯行足可認定，應依法論科。
三、被告甲○○係岳建公司之大貨車司機，且其上揭行為時是在
    執行載運貨物之駕駛業務，業據其自承在卷，是被告於執行
    業務時過失致告訴人受有上開傷害，核其所為係犯刑法第28
    4 條第2 項前段之業務過失傷害罪。又被告於車禍發生後隨
    即向前來處理車禍事宜之國道公路警察局第一警察隊泰山分
    隊警員王嗣國自首坦承肇事，接受裁判，業據警員王嗣國於
    本院審理中結證述在卷（見本院94年9 月23日簡式審判筆錄
    ），係對於未經發覺之罪自首而受裁判，應依刑法第62條前
    段規定減輕其刑。爰審酌被告平日係以駕車為業，其之注意
    義務程度應較一較人為高，竟駕車違規，因疏未注意與前車
    保持安全距離及車前狀況，致肇事使告訴人受有上開傷害，
    所為非是，及被告之過失程度、告訴人所受傷害，且被告迄
    今尚未賠償告訴人所受之損失，惟念其犯罪後坦承犯行，態
    度尚稱良好，及其並無任何前科紀錄之素行，有臺灣高等法
    院被告前案紀錄表1 份在卷佐憑等一切情狀，量處如主文所
    示之刑，並諭知易科罰金之折算標準。
據上論斷，應依刑事訴訟法第273 條之1 第1 項、第299 條第1
項前段，刑法284 條第2 項前段、第41條第1 項前段、第62條前
段，罰金罰鍰提高標準條例第1 條前段、第2條，判決如主文。
本案經檢察官李允煉到庭執行職務。
中　　華　　民　　國　　94　　年　　10　　月　　5 　　日
                               臺灣桃園地方法院交通法庭
                                     法  官  王  美  玲
以上正本證明與原本無異。
如不服本判決，應於判決送達後10日內，向本院提出上訴狀。
                                     書記官  張  子  涵
中　　華　　民　　國　　94　　年　　10　　月　　5 　　日
附錄本案論罪科刑法條全文：
刑法第284條：
因過失傷害人者，處六月以下有期徒刑、拘役或五百元以下罰金
，致重傷者，處一年以下有期徒刑、拘役或五百元以下罰金。
從事業務之人，因業務上之過失傷害人者，處一年以下有期徒刑
、拘役或一千元以下罰金，致重傷者，處三年以下有期徒刑、拘
役或二千元以下罰金。
